# 请教陈版主关于股权激励的问题，感谢

提问人：jsa 时间：2018-07-13 10:37:25
@chenyiwei 陈老师您好，想跟您请教以下三个问题背景 1 ： 公司A的大股东B将自己的股权平价转让给一家新设立的有限合伙企业C，合伙企业C未来根据实际情况，向公司A的员工授予期权激励（实际上是有限合伙企业C的份额）。 问题：请问本次股权转让，是否影响公司A的报表；未来有限合伙企业C向员工低价进行期权激励，是否还会影响公司A的管理费用？
背景 2 ： 公司A跟员工签署的期权激励计划里约定，在某种情况下，公司可以回购员工持有的股权。 问题：公司A的回购行为，是否符合IPO的合规要求？如果有影响，可以如何处理？如果有影响，公司A约定由另外的人员或机构代替执行回购，是否会被会计师认定并重新调整报表？
背景 3 ： 公司A回购股权后，又向新员工授予股权（合伙企业C的份额）。假设授予股权价格是 3 元/股，市价是 10 元/股，问题：这部分的库存股（份额）的再次授予是否会影响公司管理费用（差价部分）？
感谢陈老师 post_newreply

回答人：chenyiwei
1 、要注意合理确定股份支付的授予日。如果B将股份转给C时，激励对象的名单、授予数量、授予价格、服务期限条件和业绩条件等均未确定，即尚未满足“授予日”的判断标准，则在这一时点上A只需进行实收资本股东明细的变更调整，尚无需作出股份支付的相关会计处理。到日后满足“授予日”的判断条件时，再进行股份支付的账务处理（权益结算）。 2 、A自身承担回购义务会导致股权结构不稳定，因此建议改由实际控制人或其指定人回购，同时建议在最后一期资产负债表日之前解除这些回购条款，正式完成股份授予。
3 、库存股再次授予，应作为一项新的股份支付，确认管理费用和资本公积。